【裁判字號】    89,自,192
【裁判日期】    890621
【裁判案由】    違反動產擔保交易法
【裁判全文】
臺灣高雄地方法院刑事裁定                          八十九年度自字第一九二號
    自  訴  人  乙○○
    被      告  甲○○
右列被告因違反動產擔保交易法案件，經自訴人提起自訴，本院裁定如左：
    主  文
本件自訴駁回。
    理  由
一、自訴意旨略以：被告甲○○向自訴人乙○○借款新台幣（下同）十一萬元，為確
    保自訴人債權，被告提供其所有之ＹＡ─六七六七號自用小客車為擔保，設定動
    產抵押權予自訴人，並向高雄市監理站辦理動產抵押設定登記在案，依雙方動產
    抵押契約約定，上開車輛以被告住所即高雄市○○區○○街五十一巷三號為停放
    處所，詎被告竟意圖不法之利益，擅自將標的物遷移，致生損害於自訴人云云。
二、按法院或受命法官，得於第一次審判期日前訊問自訴人、被告及蒐集或調查證據
    ，於發見案件係民事或利用自訴程序恫嚇被告者，得曉諭自訴人撤回自訴。又於
    自訴案件第一次審判期日前訊問及調查結果，如認為案件有刑事訴訟法第二百五
    十二條至第二百五十四條之情形者，得以裁定駁回其自訴，刑事訴訟法第第三百
    二十六條定有明文。而動產擔保交易法第三十八條對不法處分標的物之處罰，必
    須動產擔保交易之債務人，意圖不法之利益，將標的物遷移、出賣、出質、移轉
    、抵押或為其他處分，致生損害於債權人，方得成立。
三、本件訊據被告甲○○固直承與自訴人間有債權債務關係存在，及有設定動產擔保
    抵押權之事實，惟堅決否認有任何不法遷移動產擔保標的物之犯行，辯稱：該部
    ＹＡ─六七六七號自用小客車係在汽車保養廠內，因先前該車故障，伊將之送修
    後沒錢取回之故，而停放於該處等語。經查：自訴意旨就被告有遷移該部ＹＡ─
    六七六七號自用小客車之事實，並未舉證以實其說，且對被告所辯上開情詞，復
    未有所爭執，同時表示將偕同被告前往該車停放之汽車保養廠察看是否有停放於
    該處，如有，則願撤回自訴等語，隨後於八十九年六月十五日以書狀聲明願撤回
    自訴，顯見被告所辯上詞非虛，應堪採信。被告既係因無錢繳納汽車修理費用，
    以致該車未停放於約定地點，則其並無不法利益之意圖自明，且亦不致於使自訴
    人受有損害，核與動產擔保交易法第三十八條所定之要件有別，是本件應屬民事
    糾葛，本院依訊問及調查證據之結果，認被告被訴違反同法第三十八條之罪嫌尚
    有不足，依照首開說明，自應依法裁定駁回本件自訴。
據上論結，依刑事訴訟法第三百二十六條第三項、第二百五十二條第十款，裁定如主
文。
中      華      民      國    八十九    年      六      月    二十一    日
                                  臺灣高雄地方法院刑事第二庭
                                      審判長  法  官  黃三友
                                              法  官  施柏宏
                                              法  官  李代昌
右正本證明與原本無異。
如不服本裁定，應於裁定送達後五日內，向本院提出抗告狀。
                                              書記官  吳韻芳
中      華      民      國    八十九    年      六      月    二十一    日


司法院資訊處製作；財團法人民間司法改革基金會備份。
